臺灣新竹地方法院民事判決　　　　　　　　94年度親字第12號
　　原　　　告　丙○○
　　　　　　　　　　　　　8號.
　　被　　　告　乙○○
　　　　兼　　　甲○○
　　法定代理人
上列當事人間否認子女事件，本院於民國94年4月7日言詞辯論終
結，判決如下﹕
    主  文
確認被告乙○○非原告與被告甲○○之婚生子。
訴訟費用由被告負擔。
    事  實
甲、原告方面：
一、聲明：求為判決如主文所示。
二、陳述：
    緣原告與被告甲○○於民國（下同）89年12月12日離婚，惟
    於離婚前2、3個月被告甲○○即離家未歸。詎離婚後被告甲
    ○○於90年9月2日生下被告乙○○，卻未告知，直至93年中
    秋節因家人欲將田地過戶給伊，申請
    一個小孩即被告乙○○，惟被告乙○○非原告之婚生子女，
    爰提起本件否認子女之訴。
三、證據：提出
    府地政規費收據、竹東鎮公所收據、新竹縣稅捐稽徵處土地
    增值稅不課徵證明書、新竹縣竹東鎮公所農業用地作農業使
    用證明書、土地贈與所有權契約書、地籍圖謄本等件為證，
    並聲請訊問證人林瑞琴。
乙、被告方面：
一、陳述﹕被告甲○○於89年9月間離家，離家後未再回去原告
    處，離婚後也未再與原告在一起。離婚時不知已懷孕，離婚
    後知道懷孕，但不敢告訴原告，去報戶口時戶政所的人說孩
    子要歸前夫，從未告知原告有這個小孩，被告乙○○不是原
    告的孩子。
二、證據﹕提出
丙、本院依職權囑託財團法人長庚紀念醫院就原告與被告乙○○
    間有無親子血緣關係為鑑定。
    理    由
一、本件兩造之爭點在於被告乙○○是否係被告甲○○自原告處
    受胎所生？原告主張被告甲○○於兩造離婚前2、3個月即離
    家，此後未曾回來，為甲○○所不爭執，核與證人林瑞琴所
    述「被告娥（指甲○○）約9月份，聽我母親說即離家。我
    回家也沒看到他。後12月他們離婚。我知道她們離婚。我不
    知被告娥在離婚時有無懷孕。離婚前離家後被告娥沒有與原
    告聯絡，離婚後也沒聯絡」（見本院94年2月24日言詞辯論
    筆錄）之情相符，是堪認原告此部分主張屬實。
二、按妻之受胎，係在婚姻關係存續中者，推定其所生子女為婚
    生子女；前項推定，如夫妻之一方能證明妻非自夫受胎者，
    則得提起否認之訴，惟應於知悉子女出生之日起一年內為之
    ；又前開所稱之受胎期間，係指從子女出生日回溯一百八十
    一日起至第三百零二日止，民法第1063條、第1062條第1項
    分別定有明文。查被告乙○○係90年9月2日出生，原告與被
    告甲○○係於89年12月12日離婚，有
    諸上述，則被告乙○○確係在原告與被告甲○○之婚姻關係
    存續期間受胎所生，是依我民法前開規定，應推定被告乙○
    ○玲為原告之婚生子。茲原告否認被告乙○○為其婚生子，
    而訴請確認被告乙○○非被告甲○○與其之婚生子，即應證
    明被告乙○○非被告甲○○自原告處受胎所生。被告甲○○
    既於89年9月間離家後即未再與原告共同生活，已如前所述
    ，是被告乙○○自無從由被告甲○○自原告處受胎所生。又
    本院囑託財團法人長庚紀念醫院就被告乙○○與原告之血緣
    關係鑑定結果，其結論認為「排除丙○○是乙○○的親生父
    親」，並認「丁○○是乙○○的親生父親這個假設由此次測
    試已實務上可以證實」，有親子鑑定報告二份可憑，是原告
    主張被告乙○○非其婚生子，應堪信為真實。
四、又原告係於93年中秋節始知被告乙○○之存在，業據證人林
    瑞琴陳稱「離婚後沒有連絡，不知到他離婚後有小孩．．．
    約去（即93）年11、12月因田地要辦過戶，去申請謄本發現
    多一小孩」等語，而被告甲○○亦表示未曾告知原告有生被
    告乙○○，再參以原告確於93年8月間辦理土地過戶事宜，
    並申請
    地政規費收據、竹東鎮公所收據、新竹縣稅捐稽徵處土地增
    值稅不課徵證明書、新竹縣竹東鎮公所農業用地作農業使用
    證明書、土地贈與所有權契約書、地籍圖謄本等件可稽，而
    原告於94年1月26日向本院提起否認子女之訴，有本院收文
    章附於起訴書上，則原告於知悉被告乙○○出生之日起一年
    內提起本件訴訟，則其訴請確認被告乙○○非其之婚生子，
    即非無據，自屬有理由。
五、據上論結，本件原告之訴為有理由，依民事訴訟法第78條、
    第85條第1項前段，判決如主文。
中　　華　　民　　國　　94　　年　　4 　　月　　21　　日
                      家事法庭    法  官  盧玉潤
上為正本係照原本作成
如對本判決上訴須於判決送達後20日內向本院提出上訴狀
                                  書記官  陳德榮
中　　華　　民　　國　　94　　年　　4 　　月　　21　　日
